最高法院刑事判決　　　　　　　　　　　　　　　九十三年度台上字第五三六五號
　　上　訴　人　甲○○
　　　　　　　　　　　　（另案在台灣桃園監獄執行中）
右上訴人因偽造有價證券案件，不服台灣高等法院中華民國九十三年六月二十五日第
二審判決（九十三年度上訴字第一一三五號，起訴案號：台灣桃園地方法院檢察署九
十二年度偵字第一六五一六號），提起上訴，本院判決如左：
    主  文
上訴駁回。
    理  由
按刑事訴訟法第三百七十七條規定，上訴於第三審法院，非以判決違背法令為理由，
不得為之。是提起第三審上訴，應以原判決違背法令為理由，係屬法定要件。如果上
訴理由狀並未依據卷內訴訟資料，具體指摘原判決不適用何種法則或如何適用不當，
或所指摘原判決違法情事，顯與法律規定得為第三審上訴理由之違法情形，不相適合
時，均應認其上訴為違背法律上之程式，予以駁回。本件上訴人甲○○上訴意旨略稱
：(一)、上訴人所填寫金額、日期，並持以使用之支票，雖屬於被害人失竊之贓物；但
上訴人係從報紙廣告，以新台幣（下同）三千元之代價，向不詳姓名者購入，倘該不
詳姓名者於出售時，已蓋妥偽造失主之印章，即可認為上訴人已得授權簽發。(二)、涉
案之支票，雖係被害人失竊之贓物，但檢察官並未舉證，上訴人「明知」是贓物；況
購買「芭樂票」使用，倘經出賣人授權，並非必然構成偽造有價證券罪。上訴人既以
三千元之代價，向不詳姓名者購得空白之支票，再填寫金額使用，應認為已得到該不
詳姓名者授權。該空白支票縱屬第三人失竊之贓物，上訴人之行為，仍不構成偽造有
價證券罪云云。
惟查：原判決撤銷第一審判決，依牽連犯從一重改判論處上訴人共同意圖供行使之用
，而偽造有價證券罪刑，已敘明所憑之證據及認定之理由。而上訴第三審法院之案件
，是否以判決違背法令為上訴理由，應就上訴人之上訴理由書狀加以審查。至原判決
究有無違法，與上訴是否以違法為理由為兩事。如上訴理由書狀非以判決違法為上訴
理由，其上訴第三審之程式即有欠缺，應認上訴為不合法，依刑事訴訟法第三百九十
五條前段予以駁回。本件上訴人對於原判決論以偽造有價證券罪刑，究竟如何違背法
令，並無一語道及。所辯向陌生人購買他人失竊之空白支票，自行填寫金額、日期使
用，不構成偽造有價證券罪云云，乃徒憑己見，單純對於事實之爭執，顯與法律規定
得為第三審上訴理由之違法情形，不相適合。其對於偽造有價證券之上訴，違背法律
上之程式，應予駁回。又裁判上一罪案件之重罪得提起第三審上訴，其輕罪部分雖不
得上訴，依審判不可分原則，第三審法院亦應併予審判，但以重罪部分之上訴合法為
前提，如該上訴為不合法，第三審法院既應從程序上予以駁回，而無從為實體上判決
，對於輕罪部分自無從適用審判不可分原則，併為實體上審判。按刑事訴訟法第三百
七十六條所列各罪之案件，經第二審判決者，不得上訴於第三審法院，法有明文。原
判決認定上訴人故買贓物部分，係犯刑法第三百四十九條第二項之罪，並與偽造有價
證券有方法結果之牽連關係，應從一重之偽造有價證券罪處斷。而刑法第三百四十九
條第二項之罪，核屬刑事訴訟法第三百七十六條第七款之案件，依上開說明，既經第
二審判決，自不得上訴於第三審法院。本件偽造有價證券部分之上訴為不合法，應從
程序上駁回，已如前述，則對於裁判上一罪之輕罪即故買贓物部分，自無從併為實體
上審判，應併予駁回。
據上論結，應依刑事訴訟法第三百九十五條前段，判決如主文。
中　　　華　　　民　　　國　　九十三　　年　　　十　　　月　　 十四 　　日
                              最高法院刑事第八庭
                                  審判長法官  陳　炳　煌
                                        法官  陳　世　雄
                                        法官  韓　金　秀
                                        法官  吳　信　銘
                                        法官  林　永　茂
      右正本證明與原本無異
                                              書  記  官
中　　　華　　　民　　　國　　九十三　　年　　　十　　　月　　 十八 　　日
                                                                        Ｋ
